臺灣桃園地方法院民事裁定　　　　　　　 109年度亡字第54號
聲　請　人　臺灣桃園地方檢察署檢察官

代　理　人　江婉甄　
　　　　　　賴依信　
相　對　人　吳𣷹泉　　失蹤前籍設桃園市○○區○○○街000

上列聲請人聲請宣告相對人死亡事件，本院裁定如下：
    主  文
宣告吳𣷹泉（男，民國00年00月00日生，身分證統一編號：Z000000000號）於民國一百年七月十二日下午十二時死亡。
聲請程序費用由相對人吳𣷹泉之遺產負擔。
    理  由
一、聲請意旨以：相對人即失蹤人吳𣷹泉為民國00年00月00日生
    ，現年85歲，失蹤人雖設籍桃園市○○區○○○街000 號（
    桃園市桃園區戶政事務所），然其自93年7 月12日起行方不
    明，迄今失蹤已逾7 年，失蹤人未曾於75年、95年請領換發
    新式國民身分證，亦未由桃園市政府社會局收容安置及領取
    社會福利津貼，亦無失蹤人使用殯葬設施資料。又失蹤人現
    未在監所，亦查無其自失蹤時起迄今之入出境資料。復查無
    全民健康保險投保及就醫紀錄，且經失蹤人之子吳宜銘陳述
    失蹤人於64年7 月間離家後即未返家等語，是相對人至遲應
    於93年7 月12日在桃園市○○區○○路00號住處無居住之事
    實，經遷籍至桃園市桃園區戶政事務所即已失蹤，足認失蹤
    人失蹤迄今已逾7 年，且前經聲請本院准以109 年度亡字第
    54號公示催告，並刊登新聞紙在案，現申報期間屆滿，未據
    失蹤人陳報其生存或知失蹤人生死者陳報其所知。為此，爰
    依法聲請准予宣告相對人死亡等語。
二、經查，聲請人主張之前揭事實，業據提出與其所述相符之桃
    園市桃園區戶政事務所109 年7 月23日桃市桃戶字第109000
    9369號函、失蹤人吳𣷹泉戶籍資料（現戶全戶）、桃園市政
    府社會局109 年7 月6 日桃社字第1090055184號函、勞動部
    勞工保險局109 年7 月6 日保國四字第第1091012820號函、
    桃園市政府殯葬管理所109 年6 月29日桃市殯字第10900036
    13號函、桃園區戶政事務所親屬及鄰里長或鄰居查訪紀錄表
    影本、內政部移民署109 年6 月29日移署資字第1090067603
    號函、衛生福利部中央健康保險署109 年9 月7 日健保醫字
    第1090062008號函健保資訊連結作業查詢紀錄、完整矯正簡
    表、入出境資訊連結作業查詢等件為證。另本院向桃園市政
    府社會局函詢相對人領取社會福利津貼之紀錄，經函覆相對
    人未領取社會福利補助，有桃園市政府社會局109 年11月5
    日桃社老字第1090097627號函在卷可稽。又經本院函請桃園
    市政府警察局桃園分局協查並回覆：相對人自94年失蹤至今
    尚未尋獲等語，亦有該分局109年11月3日桃警分防字第1090
    063783號函存卷可參。綜上事證，堪認聲請人主張相對人自
    93年7 月12日失蹤通報協尋後，即已不知去向，無人知曉其
    生死等情為真實。
三、按失蹤人失蹤滿7 年後，法院得因利害關係人或檢察官之聲
    請，為死亡之宣告；失蹤人為80歲以上者，得於失蹤滿3 年
    後，為死亡之宣告；宣告死亡之裁定，利害關係人或檢察官
    得聲請之，民法第8 條第1 項、第2 項、家事事件法第155
    條分別定有明文。又宣告死亡之裁定應確定死亡之時；受死
    亡宣告者，以判決內所確定死亡之時，推定其為死亡。前項
    死亡之時，應為前條各項所定期間最後日終止之時，但有反
    證者，不在此限，家事事件法第159 條第1 項、民法第9 條
    亦有明定。經查，相對人為23年10月23日生，自93年7 月12
    日起通報失蹤，於失蹤時為69歲，自斯時起音訊杳然，迄今
    生死不明，經本院公示催告在案，今申報期已屆滿，未據失
    蹤人陳報其生存或知其生死者陳報其所知，而聲請人為檢察
    官，自得於相對人失蹤滿7 年後，聲請對之為死亡宣告，揆
    諸上揭規定，本件聲請自屬有據。又本件相對人係於93年7
    月12日失蹤，計至100 年 7月12日屆滿7 年，自應推定相對
    人於是日下午12時為死亡之時，准予依法宣告。
四、依家事事件法第154 條第3 項，裁定如主文。
中    華    民    國   110    年    10    月    22    日
                   家事法庭     法  官  姚重珍
以上正本係照原本作成。
如對本裁定抗告須於裁定送達後10日內向本院提出抗告狀，並繳
納抗告費新臺幣1,000元。
                                書記官  王小萍
中    華    民    國   110    年    10    月    26    日